臺灣苗栗地方法院民事小額判決
111年度苗小字第971號
原      告  徐增彰
被      告  中國信託產物保險股份有限公司

法定代理人  郭世昌
訴訟代理人  周品言
上列當事人間請求損害賠償事件，本院不經言詞辯論，判決如下
：
    主      文
一、原告之訴及假執行之聲請均駁回。
二、訴訟費用新臺幣壹仟元由原告負擔。
　　事實及理由
一、原告主張：伊於民國108年11月3日21時9分許，在苗栗縣頭
    份市苗124甲線與中華路（頭份交流道南下匝道口）附近，
    駕駛車號000-0000號自用小客車（下稱原告車輛）自苗124
    甲線西向內側車道變換至同向中線車道時，並未與沿苗124
    甲線西向中線車道行駛之被告所承保之訴外人王資鑫所駕駛
    車號000-0000號自用小客車（下稱承保車輛）發生碰撞，致
    承保車輛之左側車門、左前方葉子板及保險桿受損（下稱系
    爭行車糾紛）。詎被告仍虛構兩車有發生碰撞導致承保車輛
    受損之事實向本院訴請依侵權行為、保險代位法律關係，命
    伊給付因維修承保車輛而支出之回復原狀費用，此舉形同詐
    欺行為，但該案已經本院以111年度苗小字第17號判決被告
    敗訴（下稱前案）。伊因前案受有不能工作損失新臺幣（下
    同）5,000元（2,500元×2日＝5,000元）、自頭份市前來本院
    應訴之交通費500元（250元×2趟＝500元）、影印費268元、
    存證信函費650元、象徵性精神損失1元，合計6,419元之損
    害，爰起訴請求等語。並聲明：㈠被告應給付原告6,419元，
    及自起訴狀繕本送達之翌日起至清償日止，按週年利率百分
    之五計算之利息。㈡願供擔保請准宣告假執行。
二、按原告之訴，有依其所訴之事實，在法律上顯無理由情形者
    ，法院得不經言詞辯論，逕以判決駁回之，民事訴訟法第24
    9條第2項第2款定有明文。又憲法第16條所保障人民之訴訟
    權具體落實之結果，即當人民權利遭受侵害時，必須給予向
    法院提起訴訟，請求依正當法律程序公平審判，以獲及時有
    效救濟之機會，是若當事人主觀上認與他人間之私權紛爭有
    透過法院裁判以達定紛止息之必要，即可提起民事訴訟。又
    民事訴訟敗訴原因多端，如因主張法律關係錯誤、舉證不足
    或因法院證據取捨結果而受敗訴者，亦所多見，尚不得逕憑
    訴訟之結果，即認受敗訴判決之當事人行使訴訟權係故意或
    過失不法侵害對造權益（臺灣高等法院高雄分院106年度上
    字第100號判決意旨可供參考）。
三、經查：
　㈠本件被告為專業保險人，係因承保車輛之使用人王資鑫主張
    因系爭行車糾紛導致承保車輛受損（但原告否認有造成承保
    車輛受損）並有報警處理，被告本於保險契約給付修復費用
    後，方依據保險代位、侵權行為法律關係對原告提起前案訴
    訟，而非因與原告有私怨或其他不法目的而恣意興訟，藉此
    滋擾原告，此有前案判決書1份附卷可稽。則縱前案法院最
    終依據監視器影像、行車紀錄器影像認於系爭行車糾紛過程
    ，承保車輛與原告車輛未見有明顯碰撞情形；以及被告未能
    提出系爭行車糾紛發生後立即拍攝之承保車輛左前葉子板、
    左前保險桿有受損之事證，與依監視器影像、行車紀錄器影
    像所示系爭行車糾紛發生時之兩車相對位置，無法認定承保
    車輛左側車門之損傷為原告車輛所造成為由，認定被告於前
    案舉證不足而判決其敗訴，仍無法僅因前案法院本於證據取
    捨之判決結果，即認被告提起前案之行為屬故意或過失不法
    侵害原告權益之侵權行為，否則無異於剝奪被告等保險人對
    於車禍過程雙方駕駛人說法歧異事件，訴請法院裁判之訴訟
    權。原告只因前案判決結果便主張被告提起前案係虛構事實
    之詐欺行為，應有誤解。
　㈡原告雖主張因前案訴訟支出交通費、影印費、存證信函費，
    或因此蒙受請假應訴不能工作之損失、於訴訟過程精神上感
    到痛苦之損害，但因前案非為個人間私怨或不法目的之濫訴
    行為，同前所述，且上揭費用或損失皆為法治國社會選擇以
    法院裁判做為解決紛爭制度之當然成本，除當事人間另有約
    定，依我國法律均非得納入前案訴訟費用範疇或得向他造請
    求賠償之項目。是應歸由原告自行吸收承擔。
　㈢綜合上述，本件因原告所主張事實及請求，於法律上顯無理
    由，爰依首揭法律規定，不經言詞辯論，逕以判決駁回之。
    又原告之訴既經駁回，其假執行之聲請亦失所依據，應併予
    駁回。
四、訴訟費用負擔之依據：民事訴訟法第78條。
中　　華　　民　　國　　111 　年　　11　　月　　17　　日
                  苗栗簡易庭  法　官　陳中順
以上正本係照原本作成。
如不服本判決，應於判決送達後20日內，以判決違背法令為理由
，向本院提出上訴狀並表明上訴理由，及須按他造當事人之人數
附繕本。如委任律師提起上訴者，應一併繳納上訴裁判費。
上訴理由應表明：
一、原判決所違背之法令及其具體內容。
二、依訴訟資料可認為原判決有違背法令之具體事實。
如未表明上訴理由者，應於上訴後20日內向本院提出上訴理由。
當事人如對本件訴訟內容有所疑義，得聲請閱卷。　　　　　　
中　　華　　民　　國　　111 　年　　11　　月　　17　　日
                              書記官  蔡芬芬